# 请教“三无投资”公允价值如何获取

提问人：王中国 时间：2018-06-29 11:09:02
请教，按照新的金融工具准则，之前放在“可供出售金融资产”的按成本法计量的“三无投资”除少部分可能划分为“以公允价值计量且其变动计入其他综合收益的非交易性权益工具”外，绝大部分都会采用"交易性金融资产”核算，安公允价值计量。 那么这个公允价值有哪几种简便的获取获取方式呢？如何获取呢？

回答人：chenyiwei
理论上，应按照符合《企业会计准则第 39 号——公允价值计量》规定的估值模型（如收益法、市场法、成本法等）对该等股权投资进行估值，合理确定公允价值。但在实际操作中，确实有较大难度。 可以考虑： 1 、是否满足新准则第四十四条关于“该成本可代表其在该分布范围内对公允价值的恰当估计”的条件； 2 、看看日后即将发布的准则应用指南中对这些条款如何进一步解释，是否可能有其他豁免。